【裁判字號】    98,上訴,1743
【裁判日期】    980930
【裁判案由】    搶奪等
【裁判全文】
臺灣高等法院臺中分院刑事判決        98年度上訴字第1743號
上  訴  人
即  被  告  己○○
                    號
                    （現羈押於臺灣臺中看守所）
上列上訴人因搶奪等案件，不服臺灣彰化地方法院98年度訴字第
1055號中華民國98年7月15 日第一審判決（起訴案號：臺灣彰化
地方法院檢察署98年度偵字第4575號），提起上訴，本院判決如
下：
    主  文
原判決關於搶奪罪部分撤銷。
己○○犯搶奪罪，累犯，處有期徒刑拾月。
其餘上訴駁回。
己○○所犯上開第二項搶奪罪與駁回上訴部分，應執行有期徒刑
壹年貳月。
    事  實
一、己○○前因竊盜及搶奪案件，經臺灣彰化地方法院92年度訴
    字第1337號分別判處有期徒刑2年、8月，應執行有期徒刑2
    年6月確定；另因偽造文書案件，經同院93年度訴字第389號
    判處有期徒刑3月確定，嗣經裁定定應執行刑為有期徒刑2年
    8月確定，入監執行後於民國95年5月2日假釋出監，並付保
    護管束，嗣於95年5月13日保護管束期滿未經撤銷，其未執
    行之刑，以已執行完畢論。詎其仍不知悔改，意圖為自己不
    法之所有，各基於竊盜犯意，於下列(一)、(二)時、地竊盜財物
    ，另基於搶奪犯意，於下列(三)時、地搶奪財物，其詳情分述
    如下：
  (一)於98年5月13日下午1時32分許，在彰化縣溪湖鎮○○路○段
    507號「全省超市」，利用收銀員戊○○忙於店務，不備之
    際，徒手竊取櫃臺抽屜內現金新臺幣（下同）5,000元，得
    手後花用殆盡。
  (二)於98年5月15日下午10時許，在彰化縣彰化市○○路100號前
    ，徒手竊取乙○○所使用之車牌號碼N9S－688號重型機車，
    供己代步之用。
  (三)於98年5月19日上午6時5分許，騎乘上開竊得之車牌號碼N9S
    －688號重型機車，行經彰化縣員林鎮○○路○段804號前，
    利用丁○○騎乘腳踏車不備之際，徒手搶奪丁○○腳踏車菜
    籃內手提包1個（內有提款卡、信用卡、身分證、健保卡及
    駕照各1張、三星牌行動電話1支、MP4音樂播放器1支及現金
    800元，得手後，將現金留供己用，其餘物品則拋入彰化縣
    員林鎮梧鳳橋附近員大排水溝內。
    嗣於98年5月21日凌晨零時許，己○○騎乘其竊得之車牌號
    碼N9S－688號重型機車，在彰化縣溪湖鎮溪湖果菜市場停車
    場旁，為警查知係失竊之贓車而查獲，並帶回派出所製作警
    詢筆錄時，在有偵查犯罪職權之機關或公務員發覺上揭(一)竊
    盜犯行、(三)搶奪犯行之前，主動向員警供承各該次竊盜及搶
    奪犯行，自首而接受裁判。
二、案經乙○○、丁○○訴由彰化縣警察局溪湖分局報請臺灣彰
    化地方法院檢察署檢察官偵查起訴。
    理  由
一、按被告以外之人（包括證人、鑑定人、告訴人、被害人及共
    同被告等）於審判外之陳述，雖不符刑事訴訟法第159條之1
    至之4等之規定，而經當事人於審判程序同意作為證據，法
    院審酌該言詞陳述或書面陳述作成時之情況，認為適當者，
    亦得為證據；當事人、代理人或辯護人於法院調查證據時，
    知有刑事訴訟法第159條第1項不得為證據之情形，而未於言
    詞辯論終結前聲明異議者，視為有前項之同意，同法第159
    條之5定有明文。立法意旨在於傳聞證據未經當事人之反對
    詰問予以核實，原則上先予排除。惟若當事人已放棄反對詰
    問權，於審判程序中表明同意該等傳聞證據可作為證據；或
    於言詞辯論終結前未聲明異議，基於尊重當事人對傳聞證據
    之處分權，及證據資料愈豐富，愈有助於真實發見之理念，
    且強化言詞辯論主義，使訴訟程序得以順暢進行，上開傳聞
    證據亦均具有證據能力。本件證人即被害人乙○○、丁○○
    、戊○○等人於警詢之供述，固為傳聞證據，且查無符合刑
    事訴訟法第159條之1至之4之情形，然其等所為之上開警詢
    筆錄內容，業經本院審理時予以提示並告以要旨，並經檢察
    官、被告表示意見。當事人已知上述筆錄係屬傳聞證據，且
    均未於言詞辯論終結前聲明異議，依上開規定，應視為同意
    為本案之證據。本院審酌上開筆錄作成時，並無人情施壓或
    干擾，亦無不當取供之情形，認為以之作為本案之證據為適
    當，故應認有證據能力。
二、又除顯有不可信之情況外，公務員職務上製作之紀錄文書、
    證明文書，亦得為證據，刑事訴訟法第159條之4第1款定有
    明文。卷內贓物認領保管單係公務員職務上所作成之贓物由
    被害人領回之證明文書；而彰化縣警察局車輛尋獲電腦輸入
    單則為公務員職務上所作成之車輛失竊或尋獲之紀錄文書。
    上開文書之作成，核上述文書之作成，無不法或不當之情形
    ，足認無顯不可信之情況，故應認有證據能力。
三、訊據被告即上訴人（以下稱被告）己○○對於上揭犯罪事實
    ，在原審及本院審理中均坦承不諱，核與證人即被害人乙○○、丁○○、戊○○等人於警詢所證述情節相符，復有贓物
    認領保管單、彰化縣警察局車輛尋獲電腦輸入單各一紙、監
    視器翻拍照片二張及照片八張在卷可稽，亦有扣案之紅色安
    全帽一頂及短褲一件可佐，足認被告之自白與事實相符。事
    證明確，被告確有上開竊盜、搶奪犯行，堪以認定。
四、核被告所為事實欄一、之(一)、(二)部分行為，係犯刑法第320
    條第1項之竊盜罪，其所為同欄一、之(三)部分行為，係犯同
    法第325條第1項之搶奪罪。被告所犯上開三罪行，犯意各別
    ，行為互殊，應分論併罰。又被告於98年5月21日凌晨零時
    許，騎乘其於事實欄一、之(二)所示時、地竊得之車牌號碼N9
    S－688號重型機車，在彰化縣溪湖鎮溪湖果菜市場停車場旁
    ，為警查知係失竊之贓車而查獲，並帶回派出所製作警詢筆
    錄時，在有偵查犯罪職權之機關或公務員發覺上揭(一)竊盜犯
    行、(三)搶奪犯行之前，主動向員警供承各該次竊盜及搶奪犯
    行，並接受裁判，業據證人即承辦警員丙○○於本院審理時
    到庭結證明確，亦有被告之警詢筆錄可稽，應構成自首，而
    分別就上揭(一)竊盜犯行及(三)搶奪犯行減輕其刑。另被告前因
    竊盜及搶奪案件，經臺灣彰化地方法院92年度訴字第1337號
    分別判處有期徒刑2年、8月，應執行有期徒刑2年6月確定；
    另因偽造文書案件，經同院93年度訴字第389號判處有期徒
    刑3月確定，嗣經裁定定應執行刑為有期徒刑2年8月確定，
    入監執行後於民國95年5月2日假釋出監，並付保護管束，嗣
    於95年5月13日保護管束期滿未經撤銷，其未執行之刑，以
    已執行完畢論，此有臺灣高等法院被告前案紀錄表可稽，被
    告於受有期徒行執行完畢後，五年內再故意犯有期徒刑以上
    之本件竊盜、搶奪罪，為累犯，應依法加重其刑。且就(一)之
    竊盜罪及(三)之搶奪罪，依法先加後減之。至於扣案之紅色安
    全帽1頂及短褲1件，僅係被告騎機車時穿戴之物，並不能認
    係其用以搶奪被害人所用之物，爰不宣告沒收。公訴人認扣
    案之紅色安全帽1頂及短褲1件，係被告搶奪所用之物，而聲
    請沒收，尚有未合，附此敘明。
五、原審就上開(一)、(二)竊盜事實部分，認被告罪證明確，分別依
    論以竊盜罪，復審酌被告素行不良，年輕力盛，身無殘疾、
    竟不思憑己力營生，竊取他人財物花用，惡性非輕，及其犯
    後態度良好等一切情狀，分別量處被告有期徒刑三月、五月
    ，核其認事用法及量刑，並無違誤。被告就此部分上訴，顯
    無理由，應予駁回。另原審就上開(三)搶奪事實部分，認被告
    罪證明確，予以論罪科刑，固非無見。惟原審未予詳查，致
    未認定被告己○○就上揭搶奪罪行成立自首，尚有未洽。被
    告就此部分上訴，指原判決不當，為有理由，自應由本院將
    原判決關於此部分撤銷改判。爰審酌被告曾有竊盜、搶奪前
    科，素行不良，年輕體壯，不知工作謀生，而搶奪他人財物
    ，非僅影響社會治安，亦造成被害人之損害，然其於本案搶
    奪之財物，價值非鉅，及其坦承犯行，態度良好等一切情狀
    ，量處被告有期徒刑十月，並與駁回上訴部分之各罪宣告刑
    ，定其應執行刑。
據上論結，應依刑事訴訟法第368條、第369條第1項前段、第364
條、第299條第1項前段、刑法第325條第1項、第47條第1項、第
62條前段、第51條第5款，判決如主文。
本案經檢察官甲○○到庭執行職務。
中    華    民    國    98    年    9     月    30    日
              刑事第四庭  審判長法  官  洪  耀  宗
                                法  官  劉  登  俊
                                法  官  許  文  碩
以上正本證明與原本無異。
竊盜罪部分，不得上訴；搶奪罪部分，得上訴。
如不服本判決應於收受送達後十日內向本院提出上訴狀，其未敘
述上訴之理由者並得於提起上訴後十日內向本院補提理由書（均
須按他造當事人之人數附繕本）「切勿逕送上級法院」。
                                書記官  郭  蕙  瑜
中    華    民    國    98    年    9     月    30    日
附錄本案論罪科刑法條：
中華民國刑法第47條（累犯）
受徒刑之執行完畢，或一部之執行而赦免後，五年以內故意再犯
有期徒刑以上之罪者，為累犯，加重本刑至二分之一。
中華民國刑法第51條（數罪併罰之方法）
數罪併罰，分別宣告其罪之刑，依下列各款定其應執行者：
一、宣告多數死刑者，執行其一。
二、宣告之最重刑為死刑者，不執行他刑。但罰金及從刑不在此
    限。
三、宣告多數無期徒刑者，執行其一。
四、宣告之最重刑為無期徒刑者，不執行他刑。但罰金及從刑不
    在此限。
五、宣告多數有期徒刑者，於各刑中之最長期以上，各刑合併之
    刑期以下，定其刑期。但不得逾三十年。
六、宣告多數拘役者，比照前款定其刑期。但不得逾一百二十日
    。
七、宣告多數罰金者，於各刑中之最多額以上，各刑合併之金額
    以下，定其金額。
八、宣告多數褫奪公權者，僅就其中最長期間執行之。
九、宣告多數沒收者，併執行之。
十、依第 5 款至第 9 款所定之刑，併執行之。但應執行者為
    3 年以上有期徒刑與拘役時，不執行拘役。
中華民國刑法第62條（自首減輕）
對於未發覺之罪自首而受裁判者，得減輕其刑。但有特別規定者
，依其規定。
中華民國刑法第325條（普通搶奪罪）
意圖為自己或第三人不法之所有，而搶奪他人之動產者，處 6 月
以上 5 年以下有期徒刑。
因而致人於死者，處無期徒刑或 7 年以上有期徒刑，致重傷者，
處 3 年以上 10 年以下有期徒刑。
第 1 項之未遂犯罰之。


司法院資訊處製作；財團法人民間司法改革基金會備份。
